【裁判字號】    92,上易,2220
【裁判日期】    920909
【裁判案由】    傷害等
【裁判全文】
臺灣高等法院刑事判決                          九十二年度上易字第二二二０號
    上  訴  人
    即自訴人    乙○○
    擔當訴訟人  臺灣高等法院檢察署檢察官
    被      告  甲○○
右上訴人因被告傷害等案件，不服臺灣臺北地方法院九十一年度自字第九一○號，中
華民國九十二年五月二十七日第一審判決，提起上訴，本院判決如左：
    主  文
上訴駁回。
    理  由
一、本案經本院審理結果，認第一審判決以不能證明被告甲○○犯罪，對被告甲○○
    為無罪之諭知，核無不當，應予維持，並引用第一審判決書記載之證據及理由（
    如附件原審判決書）。
二、原判決以不能證明被告甲○○犯罪而為無罪之諭知，並無不合。自訴人上訴意旨
    仍執前詞認被告構成犯罪，而指摘原判決不當，並請求本院傳訊原審已傳訊無著
    之證人作證，為無理由，應予駁回。
三、自訴人乙○○經合法傳喚，無正當理由不到庭，本院認有必要通知檢察官擔當訴
    訟。又被告甲○○經合法傳喚，無正當理由不到庭，不待其陳述，逕行判決。
據上論斷，應依刑事訴訟法第三百七十三條、第三百六十八條、第三百三十一條第一
項後段、第二項、第三百七十一條，判決如主文。
本案經檢察官朱兆民到庭執行職務。
中      華      民      國    九十二    年      九      月      九      日
                              臺灣高等法院刑事第八庭
                                  審判長法  官  陳  祐  治
                                        法  官  楊  炳  禎
                                        法  官  王  炳  梁
右正本證明與原本無異。
不得上訴。
                                        書記官  潘  大  鵬
中      華      民      國    九十二    年      九      月      十      日
附件：
臺灣臺北地方法院刑事判決                          九十一年度自字第九一○號
    自  訴  人  乙○○  男  五十二歲（民國○○年○月○○○日生）
                        住台北市○○街一六七巷十號
                        身分證統一編號：Ｚ000000000號
    被      告  甲○○  男  四十三歲（民國○○○年○○月○日生）
                        住桃園縣中壢市○○路七九號七樓之一
                        身分證統一編號：Ｚ000000000號
右列被告因侵占案件，經自訴人提起自訴，本院判決如左：
    主  文
甲○○無罪。
    理  由
一、自訴意旨略以：緣被告甲○○與自訴人乙○○二人，前曾因傷害、恐嚇案件，經
    法院判處拘役、並附帶民事賠償，欲進行和解。惟於民國九十一年十一月二十七
    日下午八時四十分許，在臺北市○○街○段八二巷七號協天宮前，當著自訴人及
    證人謝賢生、楊淑華、陳建維、何德仁、陳志觀、吳碧霞、周敏雄、林長圳游良
    夫、吳忠銘夫婦等眾人前，公然侮辱自訴人：「幹你娘雞巴」，並且一直要衝進
    「協天宮」，作勢毆打自訴人，以為恐嚇，幸經證人陳志觀開後門，請自訴人盡
    快離去，自訴人始能脫身，因認被告涉犯刑法第二百七十七條第一項傷害罪、第
    三百零九條第一項公然侮辱罪、第三百零五條恐嚇危害安全罪等罪嫌云云。
二、按犯罪事實應依證據認定之，無證據不得推定其犯罪事實，又不能證明被告犯罪
    者應諭知無罪之判決，刑事訴訟法第一百五十四條及第三百零一條第一項分別定
    有明文。又刑事訴訟法上所謂認定事實之證據，係指足以認定被告確有犯罪行為
    之積極證據而言，該項證據自須適合於被告犯罪事實之認定，始得採為斷罪資料
    ，事實之認定應憑證據，如未發現相當證據，或證據不足以證明，自不能以推測
    或擬制之方法，以為裁判之依據，告訴人之告訴，係以使被告受刑事訴追為目的
    ，是其陳述是否與事實相符，仍應調查其他證據以資審認。又刑法第三百三十五
    條第一項詐欺罪之成立，以擅自處分自己持有他人所有之物，或變易持有之意思
    為所有之意思而逕為所有人之行為，為其構成要件，如僅將持有物延不交還，自
    不能遽論以該罪，最高法院七十年台上字第一六三三號判決即同此意旨。
三、自訴人認被告涉犯公然侮辱、恐嚇罪嫌，無非上開情事業經自訴人指述明確，並
    有證人謝賢生、楊淑華、陳建維、何德仁、陳志觀、吳碧霞、周敏雄、林長圳游
    良夫、吳忠銘夫婦等可供傳喚，為主要論據。惟查：
  (一)傷害部分：
    1.按刑法未遂犯之處罰，以有特別規定者為限，刑法第二十五條第二項定有明文
      。而刑法第二百七十七條第一項規定：「傷害人之身體或健康者，處三年以下
      有徒刑、拘役或一千元以下罰金。」，是普通傷害罪係以普通傷害之意思，為
      傷害之行為，且生傷害之結果為構成要件，本條並無就未遂為特別之規定，故
      倘未生傷害結果之未遂，非得以刑法處罰。
    2.而自訴人自承：「（問：十一月二十七日他〈指被告〉有打到你嗎？）沒有」
      ，是就自訴人所陳，被告並未傷及自訴人，未生任何傷害之結果，是為傷害之
      未遂，難以傷害罪責相繩。
  (二)就恐嚇、公然侮辱之部分：
    1.經本院依自訴人陳報之地址「臺北市○○街○段八二巷七號」傳喚證人謝賢生
      、楊淑華、陳建維、何德仁、陳志觀、吳碧霞、周敏雄、林長圳游良夫、吳忠
      銘夫婦等人，然上開送達證書全經退回、並無證人到庭，且經艋舺協天宮來函
      陳稱：上開證人均未居住該址，且均無法轉交等語明確，此有本院送達證書、
      艋舺協天宮九十二年五月二日第一四八號存證信函在卷可稽，另自訴人亦自承
      ：無法陳報上開證人之真實姓名、年籍、確實之戶籍地址，前開陳報地址確屬
      協天宮址，非證人之住、居所等情（見本院九十二年五月十二日筆錄），是本
      件已無其他證人可供傳喚，僅餘告訴人一人之指述，而無其餘積極證據可佐，
      尚難逕採。
    2.另自訴人就本件發生之時間初稱係「九十一年十一月二十七日下午八時四十分
      許」（見九十一年十一月二十八日自訴狀），後又改稱係「同日下午九點多」
      （見本院九十二年一月十三日筆錄），是自訴人就本件發生之時間指述前後瑕
      疵甚明，委無憑採。
  (三)綜上參酌最高法院上開意旨，當難僅以告訴人一人之指述，即率爾認定被告有公
    然侮辱、恐嚇、傷害犯行。此外復查無其他積極證據證明被告有自訴意旨所指犯
    行，既無法證明被告犯罪，依照首開說明，本件自應為無罪之諭知。
四、至自訴人另以：被告尚於同年八月至十月間另為之恐嚇、傷害、公然侮辱行為，
    惟非本件自訴範圍等語，此有本院九十二年五月十二日筆錄在卷可參，是該部分
    之陳稱僅為本件事實之鋪陳，非本件自訴範圍；況本件既為無罪之判決，而與前
    開另陳之事實，既無概括之犯意，自不生連續犯之裁判上一罪關係，則本件自訴
    之效力並不及於該同年八月至十月間之行為，本院尚不得對該部分予以審究，附
    此敘明。
五、被告經合法傳喚，無正當理由不到庭，本院認本件係應無罪之案件，爰不待其陳
    述逕行判決。
據上論結，應依刑事訴訟法第三百四十三條、第三百零六條、第三百零一條第一項判
決如主文。
中      華      民      國    九十二    年      五      月    二十七    日
                                      臺灣臺北地方法院刑事第三庭
                                          法  官  郭惠玲
右正本證明與原本無異。
如不服本判決，應於判決送達後十日內，向本院提出上訴狀。
                                          書記官  陳  懿
中      華      民      國      九十二      年      五    月   二十八   日


司法院資訊處製作；財團法人民間司法改革基金會備份。
